【裁判字號】    89,上易,4088
【裁判日期】    891212
【裁判案由】    賭博
【裁判全文】
台灣高等法院刑事判決                          八十九年度上易字第四八八號
    上  訴  人
    即  被  告  甲○○○
右上訴人，因賭博案件，不服臺灣板橋地方法院，八十九年度易字第二八七九號，中
華民國八十九年九月八日第一審判決（起訴案號：台灣板橋地方法院檢察署八十九年
偵字第九四五０號），提起上訴，本院判決如左：
    主  文
上訴駁回。
    事實及理由
一、本案經本院審理結果，認第一審以上訴人即被告甲○○○，係犯刑法第二百六十
    八條意圖營利供給賭博場所罪及意圖營利聚眾賭博罪，並認被告所犯上開二罪，
    係一行為觸犯數罪名之想像競合犯，而從一較重之意圖營利聚眾賭博罪處斷，判
    處被告有期徒刑三月，併科罰金六千元，並諭知易科罰金及易服勞役折算標準，
    及就被告所有供賭博犯罪所用之四色牌三十七付及犯罪所得之抽頭金新台幣一百
    二十元諭知沒收，認事用法及量刑均無不當，應予維持，並引用第一審判決書所
    記載之事實、證據及理由（詳如附件第一審判決書）。
二、被告上訴意旨：否認右揭賭博犯行，並稱警員來台北縣三重市○○○路二一巷六
    號一樓查察是否有人販毒，後來查到四色牌，才將在場聊天之老人移送賭博銷案
    ，另台北縣三重市○○○路二一巷三號是林蓮召所有，與伊無涉云云。經查（一
    ）被告提供台北縣三重市○○○路二一巷六號一樓及同路二一巷三號二樓場所聚
    眾賭博乙情，業據在場參與賭博之人石傅美玉等十一人於警訊中供明在卷。（二
    ）警員劉明勳於偵查中亦證述分局接獲民眾檢舉有多位老人在前開地方賭博，不
    肯回家，才前往取締，並有現場之照片七幀在卷。（三）被告於警訊中亦供稱在
    上址二一巷六號一樓查獲之四色牌三十一付為其所有。（四）被告於本院調查時
    供稱上址三號二樓係伊姪兒所租。據上，當日在場賭博之人，在警訊中既一致供
    稱被告有在收抽頭金，而警員亦證稱係有民眾檢舉有老人在上揭處所賭博才前往
    取締，且被告若未提供場所聚眾賭博，何須在上揭二一巷六號一樓住處備有三十
    一付四色牌，另上揭二一巷三號二樓雖非被告所有，但既係被告之姪兒所租，被
    告利用此親戚關係而提供該處所供賭博用，與常理並不相悖。是被告上訴否認右
    揭犯行，為無理由，應予駁回。
據上論結，應依刑事訴訟法第三百六十八條、第三百七十三條，判決如主文。
本案經檢察官張啟彬到庭執行職務。
中      華      民      國      八十九      年    十二      月    十二  日
                              臺灣高等法院刑事第二十四庭
                                  審判長法  官  陳  貽  男
                                        法  官  李  世  貴
                                        法  官  陳  憲  裕
右正本證明與原本無異。
不得上訴。
                                        書記官  劉  育  妃
中    華    民    國    八十九    年      十二      月        十四      日
附錄：本案論罪科刑法條全文
刑法第二百六十八條
意圖營利，供給賭博場所或聚眾賭博者，處三年以下有期徒刑，得併科三千元以下罰
金。


司法院資訊處製作；財團法人民間司法改革基金會備份。
